臺灣臺中地方法院交通事件裁定　　　　94年度交聲更字第25號
原處分機關　交通部公路總局臺中區監理所
異　議　人
即受處分人　甲○○
上列受處分人因違反道路交通管理處罰條例案件，對於交通部公
路局臺中區監理所於民國九十四年五月十七日所為之處分（中監
違字第裁六○－Ｇ00000000號裁決書）聲明異議，並不
服本院民國九十四年七月二十九日第一審裁定（九十四年度交聲
字第四○八號），提起抗告，經臺灣高等法院臺中分院於民國九
十四年九月十五日裁定撤銷原第一審裁定，發回更審（九十四年
度交抗字第四七三號），本院裁定如下：
    主  文
異議駁回。
    理  由
一、按汽車駕駛人停車時，在道路收費停車處所停車不依規定繳
    費者，處新臺幣（下同）六百元以上一千二百元以下罰鍰；
    汽車駕駛人之行為有其他違規行為經以科學儀器取得證據資
    料者，當場不能或不宜攔截製單舉發者，得對汽車所有人逕
    行舉發處罰；前項逕行舉發，應記明車輛牌照號碼、車型等
    可資辨明之資料，查明汽車所有人姓名或名稱、住址後，製
    單舉發處罰之，道路交通管理處罰條例第五十六條第一項第
    十一款、第七條之二第一項第六款、第二項分別定有明文。
二、本件聲明異議意旨略以：伊已於九十四年五月十日左右，親
    赴臺中市停車管理處補繳九十年度路邊停車未繳費用，有繳
    費收據可稽，不料卻又再度接獲九十年度未繳停車費之本件
    裁決書，似為中區監理所與臺中市停車管理處文書往返空檔
    期所寄發，但伊既已繳清九十年度路邊停車未繳費用，違規
    事實應已不存在，爰聲明異議等語。
三、經查：異議人即受處分人楊汶翔所有之車牌號碼ＮＡ─三四
    九三號自用小客車，於民國九十年七月十八日十八時十五分
    許，在臺中市市○路○○○道路收費停車處所停車不依規定
    繳費」之違規事由，為臺中市警察局交通隊員警掣開中市警
    交字第六○─Ｇ00000000號舉發違反道路交通管理
    事件通知單逕行舉發，受處分人對該違規事實亦未積極否認
    。雖臺中市政府九十四年五月十二日府交停字第○九四○○
    八二五二二號函載稱：「有關台端申訴『中市警交字第Ｇ0
    0000000號舉發違規通知單，舉發車號ＮＡ－三四九
    三於九十年四月十日在本市收費停車處停車未依規定繳費』
    乙案，復請查照。……有關申訴『未見到繳費通知單』乙節
    ，本府基於誠信原則從寬認定乙次，准於文到七日內補繳尚
    未繳納九十年三月三日至九十年九月二日停車費二二○元後
    ，再予註銷本案舉發。」、另臺中市政府九十四年五月十三
    日府交停字第○九四○○八四四九八號函亦稱：「有關ＮＡ
    －三四九三號車被舉發於九十年四月十日在本市收費停車處
    停車不依規定繳費乙案，經車主申訴後並已補繳停車費在案
    ，本府准予註銷舉發（中市警交停字第Ｇ00000000
    號）」等語，惟上開二份函文所註銷舉發之交通違規事實，
    均係針對臺中市警察局中市警交字第Ｇ00000000號
    舉發違反道路交通管理事件通知單所載內容，並不及於本件
    臺中市警察局中市警交字第Ｇ00000000號舉發違反
    道路交通管理事件通知單之未依規定繳納停車費違規事實，
    堪可認定。且汽車駕駛人未依規定繳納停車費用時，該違規
    事由業已確定，縱使行政機關基於便民或誠信考量，針對初
    次違規或特殊情狀之汽車駕駛人作成註銷舉發之豁免決定，
    亦屬例外情形，本於例外從嚴解釋之原則，如未經行政機關
    明示註銷之交通違規事由，汽車駕駛人自不得僅因曾獲豁免
    處罰之利益，即謂其業已存在之多數交通違規事實均應免予
    處罰。此觀臺中市政府九十四年十月三十一日府交停字第０
    九四０二００五八六號函所示：「本案車主因累欠停車費時
    間分散於九十年之三月、四月、七月、九月，依修正前道路
    交通管理處罰條例第五十六條第一項第十一款之規定，分別
    予以開立舉發違規通知單，乃屬當然；又停車費與罰鍰二者
    性質本即不同，即使停車費繳交完竣，相關之罰鍰亦不能因
    而免責。……本府對於車主第一次就告發單聲明異議者，均
    採從寬處理方式，即要求車主繳清所有欠繳停車費後，本府
    則同意註銷第一張告發單，但為預防車主投機，對於車主第
    二次及以後就告發單所為之異議，本府原則上均不同意註銷
    該告發單。」，其理益明。是以臺中市政府從寬處理受處分
    人第一次異議（即針對臺中市警察局中市警交字第Ｇ000
    00000號舉發違反道路交通管理事件通知單所載違規事
    實）之前提要件，係受處分人必須將當年度積欠之停車費用
    全數繳清，始得享有註銷初次舉發違規通知單之免罰利益，
    以免受處分人心存僥倖，並非因而不再追究受處分人業已發
    生之其他交通違規事實。即令臺中市政府於前揭發文予受處
    分人之註銷舉發違規通知單函文中，並未詳予敘明受處分人
    同年度其他未依規定繳納停車費之交通違規事實，仍有可能
    依法移送舉發等語，然上開函文既僅針對受處分人之初次舉
    發違規通知單而為，並敘明特定案號，受處分人應可預見註
    銷違規事實之範圍，臺中市政府前揭所為自無悖於誠信原則
    之可言，亦非恣意之行政行為。受處分人以其嗣後（距本件
    違規時相隔約四年）業已完納停車費用，辯稱違規事實已不
    存在，容有誤會，自無足取。綜上所述，受處分人所有車號
    ＮＡ─三四九三號自小客車既有上開未依規定繳納停車費之
    違規事實，原處分機關援引首揭規定，裁處受處分人罰鍰一
    千二百元，於法尚無不當。本件異議無理由，應予駁回。
四、據上論斷，應依道路交通管理處罰條例第八十七條第二項，
    道路交通案件處理辦法第十九條，裁定如主文。
中　　華　　民　　國　　94　　年　　11　　月　　30　　日
                  交通法庭    法  官  高文崇
上正本證明與原本無異。
如不服本裁定，應於送達後五日內，向本院提出抗告狀。
                                書記官  林淑慧
中　　華　　民　　國　　94　　年　　11　　月　　30　　日
